臺北高等行政法院判決
　　　　　　　　　　　　　　　　　96年度訴更一字第16號
　　　　　　　　　　　　　　　.
原　　　告　享昌貿易股份有限公司
代　表　人　甲○○○
訴訟代理人　陳榮俊（會計師）
被　　　告　財政部基隆關稅局
代　表　人　丘　欣（局長）
訴訟代理人　丙○○
　　　　　　乙○○
上列當事人間因虛報進口貨物產地事件，原告提起行政訴訟，經
本院93年度訴字第3055號判決駁回原告之訴，原告不服，提起上
訴，經最高行政法院以95年度判字第2050號判決廢棄原判決，發
回本院更為審理。本院判決如下：
　　主  文
訴願決定、復查決定及原處分均撤銷。
訴訟費用由被告負擔。
　　事  實
一、事實概要：原告分別於民國88年9月27日、88年10月6日、88
    年9月30日委由訴外人昇泰報關股份有限公司（以下簡稱昇
    泰報關公司）向被告申報自泰國進口泰國產製之成衣3批（
    報單號碼：第AE/88/5378/0114、AE/88/5625/0008、AE/88/
    5683/0165號），經財政部關稅總局驗估處（以下簡稱驗估
    處）核定其完稅價格分別為新台幣（下同）649,675元、
    365,812元、1,076,083元，並分別於88年9月28日、88年10
    月7日、88年10月2日繳稅放行提領在案。嗣法務部調查局航
    業海員調查處（以下簡稱海調處）於89年11月24日以 (89)
    航肅字第600741號函稱原告有偽變造發票、虛報產地及進口
    未經經濟部公告准許進口之大陸物品之違法行為，並於90年
    10月9日以（90）處肅字第600588號函檢送臺灣基隆地方法
    院檢察署（以下簡稱基隆地檢署）起訴書影本，經被告據以
    查核結果，認原告涉有繳驗偽變造發票、虛報貨物產地、逃
    避管制之不法情事，審酌貨物已放行，乃依海關緝私條例第
    37條第3項轉據同條例第36條第1項之規定，分別處進口貨價
    2倍之罰鍰1,299,350元、731,624元、2,152,166元。原告不
    服，申經復查結果，未獲准變更，提起訴願，亦遭決定駁回
    ，遂向本院提起行政訴訟。嗣經本院93年度訴字第3055號審
    理結果，判決駁回原告之訴。原告猶不服，提起上訴，經最
    高行政法院以95年度判字第2050號判決廢棄原判決發回本院
    更為審理。
二、兩造聲明：
　(一)原告聲明：
    1.訴願決定、復查決定及原處分均撤銷。
    2.訴訟費用由被告負擔。
　(二)被告聲明：
    1.駁回原告之訴。
    2.訴訟費用由原告負擔。
三、兩造爭點：原告是否有繳驗偽變造發票、虛報貨物產地、逃
              避管制之行為？
　(一)原告主張之理由：
    1.本件與基於相同法律事實之其他案件共計26件進口報單皆
      係原告依法向被告報關進口，系爭貨物共1萬餘箱或者30
      餘萬件成衣，皆非採免審書面文件免驗貨物放行或文件審
      核通關方式，而係全數經被告採「C3」方式查驗通關。換
      言之，被告前後進行了26次之查核，共計查驗10,261箱貨
      物，並無任何一箱貨物之外箱包裝、嘜頭遭被告懷疑為大
      陸產製，亦無任何一件貨物之車標、洗標或成分、品質經
      查驗後被認定有大陸產製之嫌，或因無法判定原產地而檢
      送財政部關稅總局進口貨品原產地認定委員會（以下簡稱
      原產地認定委員會）鑑定、化驗，並遭認定為大陸產製。
      詎被告未曾提出任何書面檢驗報告、稽查日誌或原產地認
      定委員會所為之結果報告，卻以證人與嫌疑人於海調處所
      為之筆錄「間接推測」系爭進口貨物為大陸產製。經查：
      依舉證責任分配原則，本件應由被告負客觀舉證責任（
        或客觀證明責任）：
        (1)按「行政官署對於人民有所處罰，必須確實證明其違
          法之事實。倘不能確實證明違法事實之存在，其處罰
          即不能認為合法。」、「認定事實，須憑證據，不得
          出於臆測，此項證據法則，自為行政訴訟所適用。」
          、「行政罰與刑罰之構成要件雖有不同，而刑事判決
          與行政處分，亦原可各自認定事實，惟認定事實須憑
          證據，倘無證據足資認定有堪以構成行政罰或刑罰要
          件之事實存在，即不得僅以推測之詞予人處罰，則為
          二者所應一致。」，分別為行政法院（現改制為最高
          行政法院）39年判字第2號、61年判字第70號、75年
          判字第309號判例所明示。次按「行政法院於撤銷訴
          訟，應依職權調查證據；於其他訴訟，為維護公益者
          ，亦同。」、「行政法院應依職權調查事實關係，不
          受當事人主張之拘束。」，復分別為行政訴訟法第
          133條與第125條所明定。
        (2)就民事訴訟上之舉證責任，學說與實務上皆肯認「主
          觀舉證責任」與「客觀舉證責任」有其適用。然於行
          政訴訟上，學說則認為「在職權調查主義支配之下，
          本不生舉證責任分配之問題．．．故行政訴訟雖不存
          在主觀的舉證責任，仍有客觀的舉證責任」（吳庚教
          授著「行政爭訟法論」，修訂版，166頁以下）；實
          務上有認為「原則上稅務訴訟之舉證責任分配理論與
          一般行政訴訟相同，即認為事實不明的情況下，其不
          利益應歸屬於由該事實導出有利之法律效果的訴訟當
          事人負擔」（高雄高等行政法院90年度訴字第818號
          判決參照）。又行政訴訟法採職權調查原則，並無「
          主觀的舉證責任」可言，亦不宜用「舉證責任」一言
          來說明待證事實真偽不明時，對當事人之影響，故本
          院使用「客觀證明責任分配原則」一語（鈞院89年度
          訴字第2857號判決參照）。準此，本件應由被告負客
          觀舉證責任（或客觀證明責任），依上開判例，對於
          人民有所處罰，必須確實證明其違法之事實，倘不能
          確實證明違法事實之存在，其處罰即不能認為合法，
          此為行政機關依法當為，且行政機關為處分或其他行
          政行為，應斟酌全部陳述與調查事實及證據之結果，
          依論理及經驗法則判斷事實之真偽，並將其決定及理
          由告知當事人（行政程序法第43條參照）。是以，行
          政機關對人民有所處罰，本有責任提出確實證據，「
          因為法律效力之發生，以有經證明之法律事實該當於
          與其連結之構成要件為必要，所以希望一定之法律效
          力者，有責任證明連結於該效力之積極要件已有該當
          之法律事實存在。」（學者黃茂榮著「稅捐法專題研
          究」各論部分第273 頁以下參照）。此一舉證責任在
          邏輯上位階上尚有別於行政訴訟法上之「主觀舉證責
          任」概念。
        (3)準此，本件被告所提示證據倘不能證明事情之真偽，
          則該不利益應由被告承擔。系爭貨物皆已查驗通關並
          正常銷售完畢（並非銷毀證據），任何事後指控皆無
          法獲得證實，依上開說明，應由被告承擔此因事實真
          偽不明所產生訴訟上之不利益。
      又被告據以認定原告有系爭違章行為之調查筆錄皆有瑕
        疵，且證據力不足達證明之程度，茲陳述如下：
        (1)被告係以相關報關行之負責人即訴外人陳進財於筆錄
          中所為陳述「（問：﹝提示進口報單影本計34份﹞由
          你代理報關昌路達公司．．．均證實係由你以偽造之
          泰國發票自中國大陸走私進口管制物品。依據該等公
          司進口報單正面之起案價格累計，昌路達公司走私大
          陸物品累計金額為19,818,551元。其中包括德煜興公
          司之2,458,567元，台昇公司之646,195元，崇煜公司
          之6,122,752元，偉貿（政忠）公司之7,295,055元及
          台銘公司之384,498元。是否正確？你有無意見？）
          答：正確，我沒有意見。」云云，認定陳進財自認有
          該犯罪行為，進而推論原告有系爭違章行為。然筆錄
          中之問話顯係將數個待證問題與部分事實混合檢察官
          自為之結論後，再對陳進財提問，則陳進財究係針對
          部分事實回答，抑針對待證問題回答，或針對檢察官
          之結論回答並表示意見，即變得模糊而無法掌握其真
          意。倘陳進財所為之陳述係一具有「法效意思」之表
          示，則理應探求其意思之真意為何，是故，請依職權
          傳訊證人調查事實。又同一份筆錄中，陳進財曾述及
          「我是在取得香港暢旺公司的正式授權後，始代理該
          泰國公司於發票上簽上我的英文姓氏『CHEN』，．．
          ．但我認為既然有取得合法授權，就不算偽造不存在
          之泰國公司假發票。」及「事實上，我所有的泰國公
          司發票都是香港暢旺公司寄給我的，我於暢旺公司寄
          來的泰國發票有漏未簽具泰國公司負責人簽名或有其
          他特殊情況時，才會代為於泰國發票上簽名。」等語
          ，可知陳進財否認其有偽造發票之行為。依行政程序
          法第36條「行政機關應依職權調查證據，不受當事人
          主張之拘束，對當事人有利及不利事項一律注意。」
          規定，該份筆錄前後內容既有所矛盾，證據力容值懷
          疑，且被告僅擷取自認對原告不利部分，而忽視對原
          告有利部分，明顯違法。
        (2)訴外人曾淑女（已改名為曾心緹）為原告公司聘僱之
          職員，然於海調處對本件進行調查前，因原告公司經
          理人即訴外人余見輝要求曾淑女去職，並欲發給資遣
          費，曾淑女心生不滿，向余見輝提出200萬元之紅利
          要求，否則將不利於原告，惟經余見輝斷然拒絕，故
          原告有相當之合理懷疑曾淑女因心懷怨隙，遂為對原
          告不利之證詞，因其知悉其所指控之貨物俱已銷售，
          可陷原告於「無從窮盡舉證」之困境。參照鈞院89年
          度訴字第2318號判決「各項證據資料中，就以人證之
          可信度最低，因為證人會因為記憶失真或基於自身之
          利害而做出與客觀事實不符之證言，．．．從此言之
          ，未經辯證其真實性之調查筆錄，其可信度更值懷疑
          ，證據價值自然偏低。」要旨，曾淑女曾索取高額之
          紅利以作為原告要求其離職之對價，顯然符合上述判
          決中「證人會因為記憶失真或基於自身之利害而做出
          與客觀事實不符之證言」之見解，所為證詞之可信度
          自值得懷疑。
    2.又余見輝因涉嫌違反懲治走私條例，私運管制物品進口及
      行使偽造文書罪等，經海調處移送基隆地檢署偵辦後提起
      公訴，由臺灣基隆地方法院（以下簡稱基隆地院）判決無
      罪。檢察官不服，提起上訴，經臺灣高等法院改判有罪，
      嗣最高法院二度撤銷臺灣高等法院有罪判決，終由臺灣高
      等法院以95年度上更（二）字第202號判決駁回檢察官之
      上訴，並於96年4月26日確定在案。第查該判決之主要理
      由略有：
      系爭貨物既經被告一一檢驗通關認為沒有問題後始令放
        行，並未查扣任何貨物，如何於事後僅憑證人曾淑女之
        陳述而認定余見輝所進口者為中國製成衣？
      上開貨物既係透過香港之貿易商進口，實際並自香港裝
        櫃起運，發票、裝箱單又係記載產地為泰國，形式上無
        一資料顯示貨物原產地係中國大陸，則又如何據此而推
        知系爭貨物係大陸所產製或被告知悉貨物係自大陸進口
        而來？
      參諸證人曾淑女不否認曾要求余見輝給付200萬元之資
        遣費，否則即予檢舉等情（此有余見輝與證人曾淑女談
        話之錄音帶及其譯文附卷可稽），是證人曾淑女是否挾
        怨報復而構詞誣陷余見輝，非無可能，因此僅以曾淑女
        之片面陳述尚不足為認定本件附表進口報單上之成衣為
        大陸產製品之依據。
      余見輝與訴外人香港暢旺公司素有貿易往來，香港暢旺
        公司於本件事實發生時確有公司登記資料及營業，余見
        輝與香港暢旺公司間之貿易方式，在在足資證明原告公
        司與香港暢旺公司間確有貿易往來，而無虛構貿易往來
        之情事。
      該等貨物本身價值並非昂貴，並無暴利可圖，衡之常情
        ，實無大費周章並增加轉運成本而加以違法走私進口之
        必要，是公訴人遽以貨櫃動態表論斷余見輝等人所進口
        之貨物為大陸所產製，尚嫌速斷。
      但是否確屬於大陸產製品，仍須扣押後經鑑定，且逾管
        制數額方有私運管制物品進口之可言，就其餘並非在大
        陸托運及並無貨櫃動態表者，更無證據可資憑信該貨櫃
        內之貨物均為管制進口之大陸物品並已逾管制數額。
      據上，公訴人指述余見輝等人私運大陸管制物品進口，
        尚無積極證據可資證明，
      查本件所有泰國公司之發票及裝箱單均係香港暢旺公司
        提供，並非余見輝等人擅自製作，且余見輝等人亦均確
        有與香港暢旺公司交易，因此余見輝等人辯稱所有泰國
        公司之發票、裝箱單均係出口公司香港暢旺公司提供堪
        認為真實。
      本件並無積極證據足以認定泰國公司之負責人未曾自己
        開立或同意他人使用其名義開立發票及裝箱單，尤其余
        見輝等人辯稱泰國之發票、裝箱單均係出口公司香港暢
        旺公司提供，已如前述並可採信，余見輝等人更無獲悉
        是否為冒用泰國公司負責人名義擅自開立發票、裝箱單
        等情節，要難論余見輝等人有偽造泰國公司發票及裝箱
        單之犯行。
      因系爭發票、裝箱單並無證據認定係屬偽造，即應認為
        真正，余見輝僅因申報通關所需而在真正之發票、裝箱
        單上簽名，應僅屬是否偽造署名之範圍，尚非偽造文書
        。矧余見輝係簽署其本人之英文姓氏「CHEN」，並無冒
        用他人姓名簽名之行為，應亦無冒用署名之犯行。
      另臺灣高等法院之刑事確定判決已確認原告所進口之系爭
      貨物並非管制之大陸產製物品，是本件訴願決定、復查決
      定及原處分均有違誤，應予撤銷。
　(二)被告答辯之理由：
    1.按「報運貨物進口而有左列情事之一者，得視情節輕重，
      處以．．．一、．．．四、其他違法行為。」、「有前2
      項情事之一而涉及逃避管制者，依前條第1項及第3項論處
      。」、「私運貨物進口．．．者，處貨價1倍至3倍之罰鍰
      。」、「前2項私運貨物沒入之。」，分別為海關緝私條
      例第37條第1項第4款、第3項、第36條第1項、第3項所明
      定。次按進口非屬「臺灣地區與大陸地區貿易許可辦法」
      （以下簡稱許可辦法）第7條規定准許輸入之大陸地區物
      品者，即構成進口禁止輸入之物品而涉及逃避管制之違法
      行為，合先敘明。
    2.本件原告實際負責人余見輝涉及連續私運管制物品進口逾
      公告數額，經基隆地檢署檢察官偵查後提起公訴，臺灣高
      等法院以91年度上訴字第2172號判決余見輝有罪，理由略
      以：
      本件報單上所載之泰國公司（UPPER INDUSTRIAL CO.
        LTD），據法務部調查局駐泰保防秘書林振光實地訪查
        結果，發現該址確曾開設公司製造塑膠玩具、塑膠佛像
        等，惟約於86年倒閉後遷出，足見本件進口報單所檢附
        之該泰國公司發票屬偽造無疑。
      證人即原告公司職員曾淑女於海調處證稱其自86年9月
        10日進入公司服務時，余見輝（即原告實際負責人）均
        與大陸江陰「長美製衣公司」廠長蔣紅軍等人合作，透
        過熟悉被告五堵、六堵支局（應為分局）之陳進財、昇
        泰報關公司進口大陸成衣；貨係在大陸裝櫃後經香港來
        到基隆，大陸賣方會給原始提單、發票及裝箱單，余見
        輝指示其將大陸廠商之名稱遮住後交由陳進財偽變造海
        運及報關文件報關云云。嗣曾淑女於偵查、原審時亦稱
        報單上所示泰國進口，實皆自大陸進口，其未曾處理過
        泰國業務等語，且余見輝於偵查中亦坦承該公司船舶方
        面係由曾淑女負責連繫。查曾淑女既負責與陳進財聯絡
        進口報關事宜，就余見輝各次進口貨物來源，自知悉甚
        詳，所稱原告係自大陸地區進口成衣，要屬可信。
      陳進財於88年10月1日請訴外人昌路達公司緊急傳真大
        陸船公司要求大陸成衣貨櫃至六堵支局辦理，有其存款
        對帳單、進貨付款收據（收款人蔣紅軍、上海）、上海
        商業儲蓄銀行賣匯水單、匯款申請書（匯至農銀江陰支
        行）、原告致蔣紅軍信函及26筆進口報單（其中包含本
        件報單）及所附發票、裝箱單等影本在卷為憑。查余見
        輝辯稱原告係向香港暢旺公司進口成衣，卻未能提出該
        公司與暢旺公司間之訂購單、匯款單等國際貿易必要文
        件，反經調查員於原告處查扣與大陸地區間之買賣成衣
        往來文件，顯見余見輝以原告名義進口本件進口報單所
        示之成衣均係大陸地區產製，並由陳進財代為報關私運
        入境甚明。
      第查上開證人就案情所為之證供及所查得之事證相互吻合
      ，未有矛盾，且海調處為具司法警察調查權之司法機關，
      其於案件調查中已依法執行多項調查並製作詳細筆錄在卷
      ，原告雖一再指稱該份由實際辦理貨物進口之陳進財於司
      法調查機關承認來貨為大陸物品之正式調查筆錄不可用，
      卻無法提出其他足資證明該筆錄不為真之證明，空言狡辯
      ，自難遽翻前供。又行政罰與刑罰之構成要件本有不同，
      而刑事判決與行政處分亦可各自憑證據認定事實，行政法
      院75年度判字第309號判例可資參照。從而被告依上述刑
      事調查程序所得之證據，認定原告之申報資料有不實情事
      ，已盡舉證之責，於法並無不合。反觀原告就其主張之事
      實未負舉證之責，並主張被告應證明系爭貨品為大陸何工
      廠生產云云，顯係對舉證責任之誤解，要無可採。
    3.又余見輝等人不服前開臺灣高等法院判決，提起上訴，經
      最高法院發回，臺灣高等法院以92年度上更（一）字第
      688號判決余見輝有罪，理由略以「依前述證人曾淑女之
      證言、扣案昌路達、享昌公司與大陸廠商往來文件、被告
      陳進財致昌路達公司傳真信函等，已足認昌路達、享昌公
      司進口附表壹編號一所示進口報單之貨物，均係大陸地區
      產製。雖證人淩國海證稱上開3只貨櫃係昌路達及享昌公
      司於香港託運，然昌路達及享昌公司與暢旺公司間毫無貿
      易往來文件；被告余見輝所檢附之泰國公司發票亦無營業
      ，自不可能出售暢旺公司任何商品，被告余見輝辯稱向暢
      旺公司購買；或由暢旺公司向泰國公司購買轉售，均非屬
      實。參以證人曾淑女證稱：余見輝貨是在大陸裝貨櫃，透
      過香港來到基隆；及證人淩國海證稱上開3只貨櫃係昌路
      達及享昌公司於香港託運、裝貨，再運抵基隆等情，顯足
      以認定被告余見輝係於向大陸地區購買成衣後，先行運送
      至香港，再轉運至國內；並以偽造之泰國公司發票，及登
      載不實之進口報單，冒充為泰國進口至屬明確。」，足證
      本件原告有繳驗偽變造發票、虛報貨物產地、進口未經經
      濟部准許輸入之大陸物品，有逃避管制之違法行為甚明。
    4.至原告所稱系爭來貨於進口時業經查驗一節。查系爭來貨
      進口時雖經查驗，惟查驗時係就原告所提供之資料與來貨
      作即時之查核，而依海關緝私條例第44條規定，有違反該
      條例情事者，5年之內仍應處罰之意旨，本件於放行後未
      逾5年，既經查得新事證，自仍應處罰。茲原告雖辯稱系
      爭貨物係自香港進口，但始終未能提供足資證明來貨實際
      產地及其他有關交易往來之文件供核，顯有違一般貿易常
      情。況陳進財亦已承認本件貨物產地為中國大陸，並作有
      正式筆錄在案，則被告依現有證據綜合研判系爭貨物實際
      產地為中國大陸，尚非無據。另與本件案情相同之鈞院93
      年度訴字第1204號，經原告提起上訴，最高行政法院業以
      95年度判字第1345號判決駁回原告之訴在案，併予陳明。
      綜上所述，原告之訴為無理由，應予駁回。
　　理  由
一、本件起訴時被告之代表人為陳天生，嗣於本件訴訟程序進行
    中變更為丘欣，茲由其聲明承受訴訟，核無不合，應予准許
    ，合先敘明。
二、本件原告分別於88年9月27日、88年10月6日、88年9月30日
    委由昇泰報關公司向被告申報自泰國進口泰國產製之成衣3
    批（報單號碼：第AE/88/5378/0114、AE/88/5625/0008、AE
    /88/5683/0165號），經驗估處核定其完稅價格分別為
    649,675元、365,812元、1,076,083元，並分別於88年9月28
    日、88年10月7日、88年10月2日繳稅放行提領在案。嗣海調
    處於89年11月24日以航肅字第600741號函稱原告有偽變造
    發票、虛報產地及進口未經經濟部公告准許進口之大陸物品
    之違法行為，並於90年10月9日以（90）處肅字第600588號
    函檢送基隆地檢署起訴書影本，經被告據以查核結果，認原
    告涉有繳驗偽變造發票、虛報貨物產地，逃避管制之情形，
    乃依海關緝私條例第37條第3項轉據同條例第36條第1項之規
    定，分別處進口貨價2倍之罰鍰1,299,350元、731,624元、
    2,152,166元。原告不服，申經復查結果，未獲准變更，提
    起訴願，亦遭決定駁回，遂向本院提起行政訴訟。嗣經本院
    93年度訴字第3055號審理結果，判決駁回原告之訴。原告仍
    不服，提起上訴，經最高行政法院以95年度判字第2050號判
    決廢棄原判決發回本院更為審理。茲原告對系爭進口報單申
    報本件來貨產地為泰國一節固不爭執，惟以本件刑事部分原
    告經理余見輝涉嫌違反懲治走私條例等罪部分，業經臺灣高
    等法院以95年度上更（二）字第202號判決駁回檢察官之上
    訴（即判決余見輝無罪）確定在案，則原處分所依據之理由
    顯與事實不符，被告逕以余見輝、陳進財等人海調處筆錄為
    據推測系爭進口貨物為大陸產製，所為處分顯有違誤等語資
    為主張。
三、經查本件被告認原告有繳驗偽變造發票、虛報進口貨物產地
    、逃避管制等情事，無非以余見輝、陳進財及證人曾淑女等
    人於海調處調查時之筆錄及臺灣高等法院92年度上更（1）
    字第688號刑事判決理由等件為據，雖非無憑。然查刑事法
    院甚或檢察官於審理、偵查犯罪時所認定之事實及採用之證
    據，固非全然不能供作行政處分為認定事實之依據，但如被
    告所為處分與刑事部分有所關連並具有不可分離關係時，除
    應審酌該刑事判決之內容與待證事項間之關聯如何外，仍應
    依職權為必要之調查，苟刑事部分與行政處分之見解互殊時
    ，猶需有其他相關事證資料加以證明。本件經最高行政法院
    以95年度判字第2050號判決指摘原判決（本院93年度訴字第
    3055號）僅列載臺灣高等法院92年度上更（1）字第688號刑
    事判決理由，作為認定原告違章之依據，並未調閱刑事案件
    就關係人陳進財、證人曾淑女及另一證人凌國海之證據資料
    內容予以調查認定，尚有未洽等語在案，是被告據以處分之
    證據力本為薄弱；況與本件基礎事實攸關之刑事案件部分，
    即余見輝、陳進財等人涉嫌違反懲治走私條例等罪部分，業
    經臺灣高等法院以95年度上更（二）字第202號判決駁回檢
    察官之上訴（即判決余見輝、陳進財無罪）確定在案，則被
    告徒憑海調處余見輝等人調查筆錄遽認原告有繳驗偽變造發
    票、虛報進口貨物產地、逃避管制等之違章行為，殊屬率斷
    ，原告起訴指摘，非無理由。從而本件被告所為處分及復查
    決定殊有違誤，訴願決定未察而予以維持，亦不無疏漏，原
    告請求予以撤銷，即無不合，應予准許，故應由本院將原處
    分、復查決定及訴願決定撤銷，著由被告覈實查明後再予論
    處。末以兩造其餘之主張及陳述等，因與本件判決結果不生
    影響，爰不予一一指駁論述，併此敘明。
據上論結，本件原告之訴為有理由，依行政訴訟法第98條第3項
前段，判決如主文。
中　　華　　民　　國　　96　　年　　8　　 月　　16　　日
                          第七庭審判長法  官　李得灶
                                      法  官　林玫君
                                      法  官　林育如
上為正本係照原本作成。
如不服本判決，應於送達後20日內，向本院提出上訴狀並表明上
訴理由，如於本判決宣示後送達前提起上訴者，應於判決送達後
20日內補提上訴理由書（須按他造人數附繕本）。
中　　華　　民　　國　　96　　年　　8　　 月　　16　　日
　　　　　　　　　　　　　　　        書記官　陳圓圓
